# 陈版主，关于合同资产减值问题

提问人：会 计 真凡人 时间：2021-02-26 12:33:05
陈版主， 1 、以前我问过关于债权类金融资产实际发生减值和信用减值是否分别计入资产减值损失和信用减值损失？您没有回答。 2 、合同资产减值是否区分实际减值和信用减值，分别计入不同的损益科目？财政部有文件是计入资产减值损失，我认为没分清,请教陈版啊。

回答人：chenyiwei
1 、现已明确合同资产减值列入资产减值损失。
2 、没有“区分实际减值和信用减值，分别计入不同的损益科目”的说法。